# 限制性股票的现金股利问题

提问人：lv1025280320 时间：2022-05-16 17:15:56
请教陈版：
（ 1 ）现金股利可撤销下，对于预计未来可解锁的部分老师解释说为了不影响所有者权益影响，因此作了借：其他应付款，贷：库存股，但我理解不了为什么现金股利不可撤销的情形不做该笔分录？
（ 2 ）在现金股利可撤销下，最终达到解锁条件，股利支付出去了，那股利的支付会不会影响回购义务（其他应付款）的冲回？
（以下这个案例解锁时股利的支付影响了冲减回购义务的金额，一部分冲其他应付款，一部分冲应付股利，为什么会这么处理不是很明白）
谢谢您~

回答人：chenyiwei
对此问题，以及依据《企业会计准则解释第 7 号》第五条规定对限制性股票形式的股权激励进行会计处理中的相关问题，建议阅读《浅析授予限制性股票股权激励计划的会计处理》一文（作者应唯，原财政部会计司副司长）。文档链接：https://wenku.baidu.com/view/175 ... ef5ef7ba0d1291.html。